Inventaris van afschriften van enkele inventarisnummers uit de archieven van de Admiraliteitscolleges (afschriften De Booij)
Nationaal Archief, Den Haag
Admiraliteitscolleges; Afschriften De Booij
Admiraliteiten / De Booij
20e eeuw
1228
1.00 meter; 25 inventarisnummers.
Normale geschreven documenten.
Nationaal Archief, Den Haag
Admiraliteitscolleges
Booy, A. de
Deze collectie bevat afschriften van resoluties van het College ter Admiraliteit op de Maze (1625-1642) en ontvangen brieven van de Staten-Generaal (1625-1629) plus afschriften van resoluties van het College ter Admiraliteit in West-Friesland en het Noorderkwartier. De originelen, zoals berustend in het archief van de Admiraliteitscolleges [1.01.46], zijn wegens brandschade niet langer raadpleegbaar.
Archiefvorming
Geschiedenis van de archiefvormer
A. de Booy was vice-admiraal b.d.
Geschiedenis van het archiefbeheer
De verwerving van het archief
De rechtstitel is (nog) onbekend
1.13
Aanwijzingen voor de gebruiker
Openbaarheidsbeperkingen
Volledig openbaar.
Materiële beperkingen
Aanvraaginstructie
Openbare archiefstukken kunnen online worden aangevraagd en gereserveerd. U kunt dit ook via de terminals in de studiezaal van het Nationaal Archief doen. Om te kunnen reserveren dient u de volgende stappen te volgen:
U maakt een profiel aan op www.gahetna.nl, en logt vervolgens in
Via de archiefinventaris (alleen de beschrijvingen met rode nummers) selecteert u het gewenste archiefstuk door op de knop 'Reserveren' te klikken
In het volgende scherm geeft u aan op welke dag u het archiefstuk wilt inzien
Indien u zich bevindt in de studiezaal en een tafelnummer heeft ontvangen kunt u dit nummer vermelden. Als u geen tafelnummer heeft kunt u tafelnummer 777 laten staan
Vervolgens bevestigt u uw reservering door deze te versturen.
Verwant materiaal
Beschikbaarheid van kopieën
Beschrijving van de series en archiefbestanddelen
- Afschriften van resoluties van het College ter Admiraliteit op de Maze, 1625-1642., 1.
  - Afschriften, [1625-1642]; 119-137
    - 1625 Januari 1-1625 September 30., 119; 1 deel
    - 1625 October 1-1626 Mei 31., 120; 1 deel
    - 1626 Juni 1-1626 December 31., 121; 1 deel
    - 1627 Januari 1-1627 Juli 22., 122; 1 deel
    - 1628 April 1-1629 Januari 9., 123; 1 omslag
      Fragment van een deel, waarvan het eerste en laatste gedeelte verloren zijn gegaan.
    - 1629 October 1-1630 Augustus 14., 124; 1 omslag
    - 1630 October 1-1631 Mei 20., 125; 1 omslag
    - 1631 Mei 20-1631 December 30., 126; 1 omslag
    - 1632 Januari 1-1632 December 31., 127; 1 omslag
    - 1633 Januari 1-1633 December 31., 128; 1 deel
    - 1634 Januari 1-1634 December 30., 129; 1 deel
    - 1635 Januari 1-1635 December 31., 130; 1 deel
    - 1636 September 15-1636 December 31., 131; 1 omslag
      Fragment van een deel, waarvan het eerste gedeelte verloren is gegaan.
    - 1637 Januari 1-1637 Juni 6., 132; 1 omslag
      Fragment van een deel, waarvan het laatste gedeelte verloren is gegaan.
    - 1638 Januari 1-1638 Januari 11, 1638 Maart 13-1638 Juli 29; 133; 1 omslag
      Fragment van een deel, waarvan eenige over Januari, Februari en Maart 1638 loopende bladen alsmede het laatste gedeelte verloren zijn gegaan.
    - 1639 Januari 1-1639 Juni 30., 134; 1 omslag
    - 1640 Januari 1-1640 Februari 23, 1640 Maart 20-1640 Mei 8; 135; 1 omslag
      Fragment van een deel, waarvan eenige over Februari en Maart 1640 loopende bladen alsmede het laatste gedeelte verloren zijn gegaan.
    - 1641 Januari 1-1641 Juni 25, 1641 Juli 5-1641 Augustus 29; 1641 October 17-1641 December 31; 136; 1 omslag
      Fragment van een deel, waarvan eenige over Juni, Juli, Augustus, September en October 1641 loopende bladen verloren zijn gegaan.
    - 1642 November 13-1642 November 28, 1642 December 2-1642 December 17; 137; 1 omslag
      Fragment van een deel, waarvan het eerste en laatste gedeelte alsmede eenige over November (en begin December?) 1642 loopende bladen verloren zijn gegaan.
- Afschriften van brieven van de Staten-Generaal, ontvangen door het College ter Admiraliteit op de Maze, 1625-1629., 2.
  - Afschriften, [1625-1629]; 211-213
    - 1625-1627, 211
    - 1628, 212
    - 1629, 213
- Afschriften van resoluties van het College ter Admiraliteit in West-Friesland en het Noorderkwartier, 1624-1630., 3.
  - Afschriften, [1624-1630]; 2994-2996
    - 1624 Juli 18-1626 April 29., 2994
    - 1626 Juni 17-1627 Juni 11., 2995
    - 1629 October 17-1630 Juni 13., 2996